臺灣雲林地方法院民事裁定
111年度聲字第42號
聲  請  人  張水金  
相  對  人  洪嘉良  
上列當事人間聲請停止執行事件，本院裁定如下：
    主  文
聲請人以新臺幣貳佰壹拾陸萬陸仟陸佰陸拾柒元或等值之金融行
庫發行可轉讓定期存單供擔保後，本院一一一年度司執字第一五
四五八號給付票款強制執行事件之強制執行程序，於本院一一一
年度重訴字第五二號債務人異議之訴事件判決確定，或因撤回、
和解、調解而終結前，應暫予停止。
    理  由
一、按有回復原狀之聲請，或提起再審或異議之訴，或對於和解
    為繼續審判之請求，或提起宣告調解無效之訴、撤銷調解之
    訴，或對於許可強制執行之裁定提起抗告時，法院因必要情
    形或依聲請定相當並確實之擔保，得為停止強制執行之裁定
    ，強制執行法第18條第2項定有明文。而該擔保金額之多寡
    應如何認為相當，固屬法院職權裁量之範圍，惟該項擔保係
    備供債權人因停止執行所受損害之賠償，其數額應依標的物
    停止執行後，債權人未能即時受償或利用該標的物所受之損
    害額，或其因另供擔保強制執行所受之損害額定之，非以標
    的物之價值或其債權額為依據，最高法院91年度台抗字第42
    9號裁定可資參照。申言之，應以債權人因執行程序之停止
    ，致原預期受償之時間延後所生之損害，為定擔保數額之依
    據。又依通常社會觀念，使用金錢之對價即為利息，執行債
    權倘為金錢債權，債權人因執行程序停止，致受償時間延後
    ，通常應可認係損失停止期間利用該債權總額所能取得之利
    息。應付利息之債務，其利率未經約定，亦無法律可據者，
    週年利率為5%。此項遲延利息之本質屬於法定損害賠償，亦
    可據為金錢債權遲延受償所可能發生之損害之賠償標準。
二、聲請意旨略以： 相對人前執臺灣臺中地方法院108年度司執
    字第138212號債權憑證為執行名義，向鈞院聲請對聲請人之
    財產為強制執行，經鈞院以111年度司執字第15458號給付票
    款強制執行事件執行中，惟相對人所持上開債權憑證所載本
    票債權之請求權已經罹於時效而消滅，業經鈞院109年度重
    訴字第71號請求塗銷抵押權設定登記事件之民事確定判決於
    判決理由中認定明確。詎相對人竟仍執上開債權憑證聲請強
    制執行聲請人之財產，聲請人已對相對人提起債務人異議之
    訴，若不停止執行，聲請人將受難予回復之損害，為此，聲
    請在該訴訟事件判決確定前，停止鈞院111年度司執字第154
    58號強制執行事件之執行程序等語。
三、經本院調取本院111年度司執字第15458號執行卷宗及本院11
    1年度重訴字第52號債務人異議之訴事件民事卷宗審究後，
    認為聲請人之聲請與首揭法條之規定相符，應予准許。茲審
    酌相對人因停止執行可能遭受之損害，相當於相對人就本件
    執行標的無法及時受償所受之利息損失；而以相對人聲請執
    行時主張之債權額新臺幣（下同）10,000,000元，利息按年
    息百分之五計算，並參酌聲請人所提起債務人異議之訴事件
    之審理時間約為4年4月（註：聲請人所提起之債務人異議之
    訴之訴訟標的價額已逾150萬元，得上訴第三審法院。而依
    司法院發布之各級法院辦案期限實施要點第2條規定，民事
    通常程序案件一審辦案期限為1年4個月，第二審辦案期限為
    2年，第三審辦案期限為1年），以此計算，相對人因停止執
    行而未能即時受償所可能受損害之金額約為2,166,667元【
    計算式：10,000,000元×5%×4年4月≒2,166,667元】。準此，
    爰酌定如主文所示擔保金額准許之。
四、依強制執行法第18條第2項、第30條之1，民事訴訟法第77條
    之19，裁定如主文。
中　　華　　民　　國　　111 　年　　8 　　月　　12　　日
                  民事第二庭    法  官  冷明珍

以上正本係照原本作成
如對本裁定抗告，應於收受裁定正本送達後10日內向本院提出抗
告狀，並繳納抗告裁判費新台幣1,000元。
中　　華　　民　　國　　111 　年　　8 　　月　　12　　日
                                書記官　黃佑怡